臺灣板橋地方法院刑事判決　　　　　　　94年度易字第1396號
公　訴　人　臺灣板橋地方法院檢察署檢察官
被　　　告　甲○○
上列被告因毒品危害防制條例案件，經檢察官提起公訴（94年度
毒偵字第4349號），經本院合議庭裁定由受命法官獨任進行簡式
審判程序，判決如下：
    主  文
甲○○施用第二級毒品，累犯，處有期徒刑陸月，如易科罰金，
以佰元折算壹日。扣案之安非他命淨重零點肆公克沒收銷燬之
、安非他命包裝袋壹只（重零點零伍公克）及殘渣袋貳只均沒收
。
    事  實
一、甲○○有贓物、公共危險及違反毒品危害防制條例等前科。
    其前因施用毒品案件，經本院以89年度毒聲字第1039號裁定
    送勒戒處所觀察、勒戒後，認無繼續施用毒品之傾向，而於
    民國89年2 月24日執行完畢釋放出所，並經臺灣板橋地方法
    院檢察署檢察官以89年度毒偵字第1582號為不起訴處分確定
    。嗣又因施用毒品案件，經本院以90年度毒聲字第3046號裁
    定送勒戒處所觀察、勒戒後，認有繼續施用毒品之傾向，再
    經本院以90年度毒聲字第3378號裁定令入戒治處所施以強制
    戒治，後因戒治成效良好，復經本院以91年度毒聲字第1571
    號裁定停止戒治付保護管束，於91年6 月24日釋放出所，並
    於同年8 月20日戒治期滿執行完畢，此次施用毒品之犯行，
    並經本院以90年度易字第3184號判決有期徒刑六月確定，甫
    於92年2 月20日執行完畢。
二、詎甲○○仍未戒除毒癮，復基於施用第二級毒品安非他命（
    下稱安非他命）之犯意，於94年8 月5 日某時，在臺北縣三
    重市○○街某公園內，以將安非他命放入以燈泡改裝之吸食
    器內，再以火燒烤產生煙霧後加以吸食之方法，非法施用安
    非他命一次。嗣於同年8 月6 日下午5 時許，在臺北縣新莊
    市○○街80巷3 號2 樓為警查獲，並扣得安非他命一包（淨
    重0.4 公克，空包裝重0.05公克）及殘渣袋二只等物。
三、案經臺北縣政府警察局新莊分局報請臺灣板橋地方法院檢察
    署檢察官偵查起訴。
    理  由
一、本件被告甲○○所犯係死刑、無期徒刑、最輕本刑為三年以
    上有期徒刑以外之罪，其於準備程序中就被訴事實為有罪之
    陳述，經法官告知簡式審判程序之旨，並聽取公訴人、被告
    之意見後，本院業已於94年11月18日依刑事訴訟法第273 條
    之1 第1 項之規定，合議裁定由受命法官獨任進行簡式審判
    程序，合先敘明。
二、前揭事實業據被告甲○○於本院審理中供承不諱，而其於上
    開時、地為警查獲後，所採集之尿液經送臺灣檢驗科技股份
    有限公司，以EIA 酵素免疫分析法初步檢驗，再以GC/MS 氣
    相層析質譜儀法確認檢驗結果，確均呈安非他命類陽性反應
    乙節，亦有該公司94年8 月25日編號CH/2005/80510 號濫用
    藥物尿液檢驗報告、姓名及代碼對照表各一紙附卷可稽，復
    有上開毒品安非他命一包（淨重0.4 公克，空包裝重0.05公
    克）、殘渣袋二只等物扣案可資佐證，被告自白既有上開證
    據足資補強，應堪信為真實，據此，本案事證明確，被告犯
    行堪以認定。
三、又被告前因施用毒品案件，經本院以90年度毒聲字第3046號
    裁定送勒戒處所觀察、勒戒後，認有繼續施用毒品之傾向，
    再經本院以90年度毒聲字第3378號裁定令入戒治處所強制戒
    治，後因戒治成效良好，復經本院以91年度毒聲字第1571號
    裁定停止戒治付保護管束，於91年6 月24日釋放出所，並於
    同年8 月20日戒治期滿執行完畢等情，有臺灣高等法院被告
    前案紀錄表一份在卷可參，其再犯本件施用第二級毒品之罪
    ，係於強制戒治執行完畢釋放後，五年內再犯該條例第10條
    第2 項之罪，依毒品危害防制條例第23條第2 項規定，應逕
    予論罪科刑。
四、按安非他命係毒品危害防制條例第2 條第2 項第2 款所稱之
    第二級毒品，核被告所為，係觸犯上開條例第10條第2 項之
    施用第二級毒品罪。被告為施用第二級毒品安非他命而持有
    之行為，為其施用之高度行為所吸收而不另論罪。又被告前
    因施用毒品案件，經本院以90年度易字第3184號判決有期徒
    刑六月確定，甫於92年2 月20日執行完畢乙節，有前揭被告
    前案紀錄表在卷可按，其受有期徒刑執行完畢後五年內再犯
    有期徒刑以上之本罪，為累犯，應依刑法第47條之規定加重
    其刑。本院爰審酌被告前有多次施用毒品前科，業如上述，
    猶不知悔改而再犯本件施用第二級毒品犯行，顯見其戒除毒
    癮之意志薄弱，惟其施用毒品係自戕行為，對他人法益尚無
    具體危害，及犯罪後坦承犯行，態度良好等一切情狀，量處
    如主文所示之刑，並諭知易科罰金之折算標準，以資懲儆。
五、扣案之安非他命淨重0.4 公克係第二級毒品，不論屬於犯人
    與否，均應依毒品危害防制條例第18條第1 項前段規定沒收
    銷燬之；又前揭安非他命之外包裝袋一只（重0.05公克）及
    殘渣袋二只有防制毒品裸露、潮濕、便於攜帶之功能，均係
    被告所有供犯本件施用毒品犯行所用之物，業據其供承在卷
    ，爰併依刑法第38條第1 項第2 款之規定沒收之。
據上論斷，應依刑事訴訟法第273 條之1 第1 項、299 條第1 項
前段，毒品危害防制條例第10條第2 項、第18條第1 項前段，刑
法第11條前段、第47條、第38條第1 項第2 款，罰金罰鍰提高標
準條例第2 條前段，判決如主文。
本案經檢察官涂永欽到庭執行職務。
中　　華　　民　　國　　94　　年　　11　　月　　30　　日
                  刑事第十八庭    法　官 張紹省
以上正本證明與原本無異。
如不服本判決應於送達後十日內向本院提出上訴狀。
                                  書記官 周雅玲
中　　華　　民　　國　　94　　年　　11　　月　　30　　日
附錄本案論罪科刑法條全文：
毒品危害防制條例第10條第2 項
施用第二級毒品者，處三年以下有期徒刑。
